ACORDAO-COMPLETO-2355765

ACÓRDÃO DE RELAÇÃO

ACÓRDÃO DE RELAÇÃO 3854/2019 ATA 19/2019 - SEGUNDA CÂMARA

Acórdão 3854/2019-TCU-Segunda Câmara
	Os Ministros do Tribunal de Contas da União ACORDAM, por unanimidade, com fundamento nos arts. 1º, inciso V, e 39, inciso I, da Lei 8.443/1992, c/c os arts. 1º, inciso VIII, 143, inciso II, 259, inciso I, e 260, § 5º, do Regimento Interno/TCU e no art. 7º, inciso II, da Resolução/TCU 206/2007, em considerar prejudicada a apreciação do mérito dos atos de admissão de pessoal a seguir relacionados, por perda de objeto, tendo em vista o exaurimento dos seus efeitos financeiros antes do respectivo processamento por esta Corte, em razão do desligamento do cargo a que se refere o ato, de acordo com os pareceres emitidos nos autos:
1. Processo TC-Processo 010.839/2019-4 (ATOS DE ADMISSÃO) 
	1.1. Interessados: Marcos Jungmann Bhering (XXX.003.947-XX) ; Marcos Moitrel Pequeno da Silva (XXX.267.717-XX) ; Marcus Vinicius Damaceno (XXX.690.697-XX) ; Margarete Xavier Figueira da Silva (XXX.758.867-XX) ; Maria Luiza de Oliveira Pereira (XXX.483.387-XX) ; Mariana Fonseca e Silva (XXX.896.887-XX) ; Marina Pereira de Menezes (XXX.881.247-XX) ; Maron Galliez (XXX.116.207-XX) ; Marx de Jesus Barros (XXX.417.077-XX) ; Moises Silva Antunes Junior (XXX.880.207-XX) ; Monica Koblischek (XXX.113.727-XX) ; Monique Coutinho Landeiro (XXX.140.597-XX) ; Patricia de Castro Moreira Dias (XXX.672.717-XX) ; Paulo Redner (XXX.210.097-XX) ; Paulo Sergio Barreto Santos (XXX.707.217-XX) ; Priscila de Castro Handem (XXX.862.327-XX) ; Rachel Elise Cerqueira de Oliveira (XXX.686.647-XX) ; Rafael Lucas da Silva (XXX.246.117-XX) ; Raphael Hendrigo de Souza Gonçalves (XXX.764.858-XX) ; Raul Rodrigues de Freitas (XXX.931.687-XX) .
	1.2. Órgão/Entidade: Instituto Federal de Educação, Ciência e Tecnologia do Rio de Janeiro – IFRJ.
	1.3. Relator: Ministro-Substituto Marcos Bemquerer Costa.
	1.4. Representante do Ministério Público: Procurador Marinus Eduardo De Vries Marsico.
	1.5. Unidade Técnica: Secretaria de Fiscalização de Pessoal (Sefip) .
	1.6. Representação legal: não há.
	1.7. Determinações/Recomendações/Orientações: não há.

Segunda Câmara

Instituto Federal de Educação, Ciência e Tecnologia do Rio de Janeiro - IFRJ.

Marcos Jungmann Bhering (XXX.003.947-XX); Marcos Moitrel Pequeno da Silva (XXX.267.717-XX); Marcus Vinicius Damaceno (XXX.690.697-XX); Margarete Xavier Figueira da Silva (XXX.758.867-XX); Maria Luiza de Oliveira Pereira (XXX.483.387-XX); Mariana Fonseca e Silva (XXX.896.887-XX); Marina Pereira de Menezes (XXX.881.247-XX); Maron Galliez (XXX.116.207-XX); Marx de Jesus Barros (XXX.417.077-XX); Moises Silva Antunes Junior (XXX.880.207-XX); Monica Koblischek (XXX.113.727-XX); Monique Coutinho Landeiro (XXX.140.597-XX); Patricia de Castro Moreira Dias (XXX.672.717-XX); Paulo Redner (XXX.210.097-XX); Paulo Sergio Barreto Santos (XXX.707.217-XX); Priscila de Castro Handem (XXX.862.327-XX); Rachel Elise Cerqueira de Oliveira (XXX.686.647-XX); Rafael Lucas da Silva (XXX.246.117-XX); Raphael Hendrigo de Souza Gonçalves (XXX.764.858-XX); Raul Rodrigues de Freitas (XXX.931.687-XX).

MARCOS BEMQUERER

não há.

ATOS DE ADMISSÃO (ADS)

Secretaria de Fiscalização de Pessoal (Sefip).